【裁判字號】    89,易,288
【裁判日期】    890510
【裁判案由】    傷害
【裁判全文】
臺灣嘉義地方法院刑事判決                          八十九年度易字第二八八號
    公  訴  人  臺灣嘉義地方法院檢察署檢察官
    被      告  甲○○
右列被告因傷害案件，經檢察官提起公訴（八十九年度偵字第一六六０號），本院判
決如左︰
    主  文
甲○○傷害人之身體，累犯，處有期徒刑伍月。如易科罰金，以佰元折算壹日。
    事  實
一、甲○○曾有多次前科紀錄，最近一次因恐嚇案件，經法院判處有期徒刑十月確定
    ，於民國八十八年十二月九日執行完畢。猶不知悛悔，竟因細故而基於傷害之犯
    意，於八十九年二月十日下午五時二十分許，在嘉義縣竹崎鄉中和村奮起湖火車
    站前，持木棍毆打乙○○頭部，致乙○○受有頭部外傷、左耳後頭皮瘀傷、擦傷
    等傷害。
二、案經乙○○訴由嘉義縣警察局竹崎分局報請台灣嘉義地方法院檢察署檢察官偵查
    起訴。
    理  由
一、訊據被告對於右揭犯罪事實供認不諱，並據告訴人乙○○指訴綦詳，並有證人劉
    玉娟到庭結證屬實。告訴人受有前開傷害，則有財團法人嘉義基督教醫院診斷證
    明書在卷可稽，本件事證明確，被告之犯行洵堪認定。至被告另辯稱：乙○○之
    兄劉茂盛當郵差，因通知領取郵件有誤，發生口角，乙○○就要打伊，不予理會
    ，他們就追打，還拿石頭丟伊，會痛但驗不出傷，伊才於路邊拿木棍回擊云云，
    所辯上情，不論傷人之緣由是否屬實，亦僅係其違犯本件傷害罪之緣由，核與被
    告罪責之成立無涉。又辯稱：伊有精神病，有時作何事，自己不知道云云，並提
    出診斷（證明）書影本四紙為證，惟被告既能詳述、辯解本案發生經過之緣由、
    情節始末，足稽案發當時被告並非處於心神喪失或精神耗弱之狀態，自不影響其
    本件之罪責，附此敘明。
二、核被告所為，係犯刑法第二百七十七條第一項之罪。又被告前曾受有期徒刑執行
    完畢，五年以內再犯本件有期徒刑以上之罪，為累犯，應依法加重其刑。爰審酌
    被告之品性、犯罪之動機、手段、所生之危害及犯罪後之態度等一切情狀，量處
    如主文所示之刑，並諭知易科罰金之折算標準。
三、據上論斷，應依刑事訴訟法第二百九十九條第一項前段，刑法第二百七十七條第
    一項、第四十七條、第四十一條，罰金罰鍰提高標準條例第一條前段、第二條，
    判決如主文。
本案經檢察官廖家陽到庭執行職務。
中    華    民    國      八十九      年        五      月      十      日
                            臺灣嘉義地方法院刑事第一庭
                                      法  官  洪  秀  一
右正本證明與原本無異。
如不服本判決，應於判決送達後十日內向本院提出上訴狀( 應附繕本 )。
中    華    民    國      八十九      年        五      月      十      日
                                      書記官  陳  湘  蓉
附錄本判決論罪之法條：
刑法第二百七十七條第一項
傷害人之身體或健康者，處三年以下有期徒刑、拘役或一千元以下罰金。


司法院資訊處製作；財團法人民間司法改革基金會備份。
